臺灣新北地方法院板橋簡易庭民事簡易判決
110年度板簡字第2136號
原    告  許明福
被    告  朱華謙


                 
上列當事人間請求侵權行為損害賠償事件，本院於中華民國111
年8月15日言詞辯論終結，判決如下：
    主      文
被告應給付原告新臺幣肆萬玖仟陸佰肆拾元，及自民國一一一年
五月三十一日起至清償日止，按週年利率百分之五計算之利息。
原告其餘之訴駁回。
訴訟費用新臺幣壹仟柒佰柒拾元，其中新臺幣伍佰肆拾叁元由被
告負擔，餘由原告負擔。
本判決第一項得假執行。
原告其餘假執行之聲請駁回。
    事實及理由
壹、程序方面：
    本件被告經合法通知，無正當理由未於言詞辯論期日到場，
    核無民事訴訟法第386條所列各款情形，爰依原告之聲請，
    由其一造辯論而為判決。
貳、實體方面：
一、原告主張：被告於民國108年5月10日6時32分許，駕駛車牌
    號碼為000-0000號之營業用小客車（下稱A車），沿新北市
    樹林區中正路往迴龍方向行駛，途經中正路212號前時，本
    應注意汽車在同一車道行駛時，除擬超越前車外，後車與前
    車之間應保持隨時可以煞停之距離，且應注意車前狀況，俾
    隨時採取必要之安全措施，且依當時情形並無不能注意之情
    事，竟疏未注意，致追撞前方由原告所駕駛車牌號碼00-000
    0號自用小貨車（下稱系爭車輛），系爭車輛再推撞前方由
    訴外人方燦庭所駕駛車牌號碼為000-0000號之自用小貨車（
    下稱B車，合稱系爭事故），致使原告受有前上胸壁挫傷之
    傷害（下稱系爭傷害）。爰依侵權行為之法律關係請求被告
    賠償等語，並聲明：被告應給付原告161,700元，及自起訴
    狀繕本送達翌日起至清償日止，按週年利率5%計算之利息。
二、被告則未於言詞辯論期日到場，亦未提出書狀作何聲明或陳
    述。
三、得心證之理由：
    按因故意或過失，不法侵害他人之權利者，負損害賠償責任
    ；汽車、車輛或其他非依軌道行駛之動力車輛，在使用中加
    損害於他人者，駕駛人應賠償因此所生之損害；不法侵害他
    人之身體、健康、名譽、自由、信用、隱私、貞操，或不法
    侵害其他人格法益而情節重大者，被害人雖非財產上之損害
    ，亦得請求賠償相當之金額，民法第184條第1項前段、第19
    1條之2前段、第195條第1項前段分別定有明文。以下分別審
    究? ㈠、被告是否應負賠償責任？㈡、被告應賠償原告之項目
    及數額？茲析述如下：
㈠、被告是否應負賠償責任？
　　本件原告主張被告就系爭事故具有過失，且其過失與系爭傷
    害間具有相當因果關係之事實，業據提出亞東醫院診斷證明
    暨醫療費用收據、鴻仁中醫診所診斷證明暨醫療費用收據等
    件為證（見本院卷第23至39頁、），參以被告因對原告之過
    失傷害行為，業經本院刑事庭以108年度交簡字第3338號刑
    事判決被告犯業務過失傷害罪在案，有前開刑事判決可稽（
    見本院卷第17至21頁）。而被告於相當時期受合法之通知，
    於言詞辯論期日未到場，復未提出準備書狀爭執，依民事訴
    訟法第280條第3項準用同條第1項，應視同自認原告主張之
    事實，堪信被告就系爭事故之發生有過失，且該等過失行為
    與系爭傷害間具有相當因果關係，是依前開規定，原告請求
    被告就系爭事故負損害賠償責任，自屬有據。
㈡、被告應賠償原告之項目及數額？
  ⒈醫療費用亞東醫院2,490元、鴻仁中醫診所3,710元合計6,200
    元部分
　　原告請求亞東醫院2,490元、鴻仁中醫診所3,710元醫療費用
    部分，業據其提出亞東醫院、鴻仁中醫診所診斷證明暨醫療
    費用收據等件為憑（見本院卷第23至29頁），是原告請求醫
    療費用6,200元部分自屬有據。
  ⒉系爭車輛損失100,000元部分：
　　按當事人主張有利於己之事實者，就其事實有舉證之責任。
    但法律別有規定，或依其情形顯失公平者，不在此限，民事
    訴訟法第277條定有明文。復按民法第196條請求賠償物被毀
    損所減少之價額，以修復費用為估定標準，但以必要者為限
    ，如修理材料以新品換舊品，應予折舊（最高法院77年第9
    次民事庭會議決議參照）。原告固主張系爭車輛因維修費用
    達134,400元過高，所以報廢不維修而請求系爭車輛交易價
    值100,000元，惟未提出相關證據證明系爭車輛交易價值供
    本院審酌，是原告此部分主張難認可採，仍應依原告提出之
    估價單修復費用134,400元為計算之依據，是依行政院所頒
    固定資產耐用年數表及固定資產折舊率之規定，系爭車輛之
    耐用年數為5年，依定率遞減法每年折舊1000分之369，又其
    最後1年之折舊額，加歷年折舊累計額，其總和不得超過該
    資產成本額10分之9；另依營利事業所得稅查核準則第95條
    第6項規定「固定資產提列折舊採用定率遞減法者，以1年為
    計算單位，其使用期間未滿1年者，按實際使用之月數相當
    於全年之比例計算之，不滿1月者，以1月計」，系爭車輛出
    廠日為91年5月(見本院卷第75頁)，迄本件車禍發生時即108
    年5月10日，已使用逾5年，則零件扣除折舊後之修復費用估
    定為13,440元（計算式：134,400元1/10＝13,440元），是
    原告請求系爭車輛之必要修復費用為13,440元，核屬有據；
    至原告逾此範圍之請求，則屬無據。
  ⒊工作損失25,500元部分：
    按當事人主張有利於己之事實者，就其事實有舉證之責任。
    但法律別有規定，或依其情形顯失公平者，不在此限，民事
    訴訟法第277條定有明文。原告固主張其因系爭傷害，無法
    工作致受有25,500元之損失，惟據原告提出之前揭診斷證明
    均無記載原告需休養之醫囑，且原告亦未提出收入之證明，
    揆諸前開規定，本院自難為原告有利之認定，是原告此部分
    主張洵屬無據。
  ⒋精神慰撫金30,000部分：
　  按慰撫金之賠償，其核給之標準固與財產上損害之計算不同
    ，然非不可斟酌雙方身分資力與加害程度，及其他各種情形
    核定相當之數額。又民法第195條第1項雖規定不法侵害他人
    之身體、健康者，得請求賠償相當金額之非財產上之損害，
    惟所謂相當，除斟酌雙方身分資力外，尤應兼顧加害程度與
    其身體、健康影響是否重大以為斷（最高法院89年度台上字
    第1952號判決）。本院審酌原告所受前上胸壁挫傷之傷害，
    因系爭傷害多次就醫，造成生活上之不便利，併考量兩造財
    產所得資料，兼 衡身分、家庭狀況、資力、加害程度等一
    切情狀，認原告請求精神慰撫金30,000元尚屬適當。
  ⒎綜上，原告得請求被告賠償金額合計49,640元（計算式：6,2
    00＋13,440元＋30,000元＝49,640元）。
四、末按給付無確定期限者，債務人於債權人得請求給付時，經
    其催告而未為給付，自受催告時起，負遲延責任。其經債權
    人起訴而送達訴狀，或依督促程序送達支付命令，或為其他
    相類之行為者，與催告有同一之效力；遲延之債務，以支付
    金錢為標的者，債權人得請求依法定利率計算之遲延利息；
    應付利息之債務，其利率未經約定，亦無法律可據者，週年
    利率為5％，民法第229條第2項、第233條第1項前段及第203
    條分別定有明文。查，原告所提民事起訴狀繕本係於111年5
    月10日公告黏貼於公告處並經登載司法院國內公示送達區，
    最後登載之日為111年5月10日，有本院公示送達證書可稽（
    見本院卷第99頁），依民事訴訟法第152條規定，於111年5
    月30日發生效力，揆諸前揭說明，原告自得請求被告給付自
    該狀送達翌日即111年5月31日起至清償日止，按週年利率5％
    計算之利息。
五、綜上所述，原告依侵權行為法律關係，請求被告給付49,640
    元，以及自111年5月31日起至清償日止，按週年利率 5％計
    算之利息，為有理由，應予准許；至原告逾此範圍之請求，
    為無理由，應予駁回。
六、本件原告勝訴部分，係就民事訴訟法第427條第1項訴訟適用
    簡易程序所為被告敗訴之判決，爰依同法第389條第 1項第3
    款之規定，職權宣告假執行。至原告就敗訴部分陳明願供擔
    保聲請宣告假執行，因訴之駁回而失所依據，應予駁回。
七、訴訟費用負擔之依據：民事訴訟法第79條。本件訴訟費用額
    ，依後附計算書確定如主文所示金額。
中    華    民    國    111    年    8    月    26    日
                  臺灣新北地方法院板橋簡易庭
                               法  官  吳孟竹
計   算   書
項        目        金   額（新臺幣）        備     註
第一審裁判費            1,770元         由被告負擔543元
合        計            1,770元         ，餘由原告負擔。
以上為正本係照原本作成。
如不服本判決，應於送達後20日內，向本院提出上訴狀並表明上
訴理由，如於本判決宣示後送達前提起上訴者，應於判決送達後
20日內補提上訴理由書（須附繕本）。
中    華    民    國    111    年    8    月    26    日
                               書記官  李庭君